【裁判字號】    90,易,1552
【裁判日期】    900829
【裁判案由】    賭博
【裁判全文】
臺灣臺南地方法院刑事判決                          九十年度易字第一五五二號
    公  訴  人  臺灣臺南地方法院檢察署檢察官
    被      告  乙○○
                丙○○
                甲○○
右列被告因賭博案件，經檢察官提起公訴（九十年度偵字第六七九九號），本院判決
如左
：  主  文
乙○○共同以賭博為常業，處有期徒刑肆月，如易科罰金以參佰元折算壹日。扣案如
附表所示電動賭博機具及新臺幣壹佰玖拾元均沒收。
丙○○共同以賭博為常業，處有期徒刑貳月，如易科罰金以參佰元折算壹日，緩刑貳
年。扣案如附表所示電動賭博機具及新臺幣壹佰玖拾元均沒收。
甲○○在公眾得出入之場所賭博財物，處罰金壹仟元，如易服勞役以參佰元折算壹日
。扣案如附表所示電動賭博機具及新臺幣壹佰玖拾元均沒收。
    事  實
一、乙○○基於常業賭博之犯意，自民國八十九年十一月間起至同年六月十二日止，
    在台南市○○路二號一樓左側經營「鑽全電子遊藝場」經營電玩場，在上開電玩
    場之公眾得出入之場所，設置電動賭博機具「皇家俱樂部」一台、「王牌對決」
    一台、「孔雀物語」一台、「皇冠霹靂馬」二台、「金蘋果連線」二台、「金牌
    虎王」二台、「新象王」一台、「水果盤」二台、「滿貫大亨」四台、「皇冠迷
    十三支」一台及「霸王別姬」一台，共計十八台，並自九十年六月一日起僱用有
    犯意聯絡之丙○○，在現場擔任開分及兌換現金工作，與不特定之顧客賭博財物
    ，其賭博方法為顧客以現金開分，押注分數如押中則分數增加，否則即減少分數
    ，顧客不玩時依電動賭博機具內剩下之分數兌換現金，如均未押中，賭資由乙○○取得，以此方式恃以維生而為常業。嗣於同年六月十二日下午五時許，甲○○
    在上址以「新象王」賭博財物，並以贏得之分數一百九十分持以兌換現金新台幣
    （以下同）一百九十元時，為警當場查獲，並扣得如附表所示之電動賭博機具及
    甲○○以贏分當場兌換之賭資一百九十元。
二、案經臺南市警察局第五分局報告臺灣臺南地方法院檢察署檢察官偵查起訴。
    理  由
一、訊據被告乙○○矢口否認右揭犯行，辯稱客人僅能打玩機具，所贏分數不能兌換
    現金云云。訊據被告丙○○、甲○○則均自白右犯行。經查(1)右揭犯罪事實業據
    被告乙○○於警訊及偵查中自承不諱，並有如附所示之電動賭博具及被告甲○○
    以贏分兌換之賭資一百九十元扣案足憑。(2)顧客把玩前開遊樂場內電動機具所贏
    得之分數可以兌換現金一節，業據被告丙○○、甲○○於警訊及偵審時供述明確
    ，並經警當場查獲被告甲○○以贏分兌換現金等情，是被告乙○○前揭辯詞，與
    事實不符，顯無可採。被告乙○○、丙○○、甲○○犯行明確，堪以認定。
二、按刑法上所謂常業犯，係指反覆以同種類之行為目的之社會活動職業性犯罪而言
    ，亦即恃犯罪以維生，縱令同時兼操持其他職業，仍無礙其為常業犯罪，非謂常
    業犯必須別無其他正當職業始克構成，最高法院八十二年台上字第二０七一號著
    有判例可資參照。被告乙○○於警訊自承八十九年十一月間開設「鑽全電子遊藝
    場」，平均每日收入三千元，頗具規模，並以月薪五千元僱用丙○○，負責開洗
    分及兌換現金等工作，參與賭博罪構成要件之行為，其賴以維生至為明確。核被
    告乙○○、丙○○所為，均係犯刑法第二百六十七條之罪。被告甲○○係犯同法
    第二百六十六條第一項前段之賭博罪。被告乙○○、丙○○彼此間，有犯意聯絡
    及行為分擔，均為共同正犯。又被告乙○○在其店內設置電動賭博機具，供人開
    分賭博，其性質即係以機器代替自己與人在公眾得出入之場所賭博，與意圖營利
    而供給賭博場所由他人賭博罪不相同，公訴人認被告乙○○、丙○○係一行為觸
    犯刑法第二百六十六條第一項前段賭博罪及刑法第二百六十八條前段之意圖營利
    供給賭博場所罪二罪名，為想像競合犯，從一重之意圖營利供給賭博場所罪論處
    ，起訴法條容有未洽，惟因基本社會事實具有同一性，並已踐行調查辯論程序，
    無礙於被告行使妨禦權，起訴法條應予變更，在此敘明。爰審酌被告乙○○否認
    犯行，被告丙○○、甲○○犯罪後坦承不諱，表示悔悟之態度，及渠等犯罪之動
    機、手段、所生危害及其他一切情狀，分別量處如主文所示之刑，並分別諭知易
科罰金及易服勞役之折算標準，以示懲儆。未查被告丙○○未曾受有期徒刑以上
    刑之宣告，有臺灣高等法院被告全國前案紀錄表在卷可憑，因年輕識淺致罹刑章
    ，經此教訓，應知警惕信無再犯之虞，併予宣告緩刑二年，用啟自新。至於被告
    甲○○雖坦承犯行，惟僅處以低額刑罰，故不予宣告緩刑，併此敘明。扣案如附
    表所示之電動賭博機具為當場賭博之器具，一百九十元則為被告甲○○在賭檯上
    當場兌換之賭資，均沒收之。
三、據上論斷，應依刑事訴訟法第二百九十九條第一項前段、第三百條，刑法第二百
    六十七條、第二百六十六條第一項前段、第二項、第四十一條第一項前段、第四
    十二條第二項、第七十四條第一款，罰金罰鍰提高標準條例第一條前段、第二條
    ，判決如主文。
本案經檢察官吳勇輝到庭執行職務
中      華      民      國      九十      年      八    月    二十九    日
                                  臺灣臺南地方法院刑事第五庭
                                          法  官
附表：
電動賭博機具：「皇家俱樂部」壹台、「王牌對決」壹台、「孔雀物語」壹台、「皇
              冠霹靂馬」貳台、「金蘋果連線」貳台、「金牌虎王」貳台、「新象
              王」壹台、「水果盤」貳台、「滿貫大亨」肆台、「皇冠迷十三支」
              壹台及「霸王別姬」壹台，共計壹拾捌台（並含ＩＣ板壹拾捌片）。
右正本證明與原本無異。
如不服本判決，應於判決送達後十日內，向本院提出上訴狀。
                                          書記官
中      華      民      國      九十      年      八    月    二十九    日
附錄法條：
中華民國刑法第二百六十七條
 (常業賭博罪)
以賭博為常業者，處二年以下有期徒刑，得併科一千元以下罰金。
中華民國刑法第二百六十六條
 (普通賭博罪與沒收物)
在公共場所或公眾得出入之場所賭博財物者，處一千元以下罰金。但以供
人暫時娛樂之物為賭者，不在此限。
當場賭博之器具與在賭檯或兌換籌碼處之財物，不問屬於犯人與否，沒收
之。
中華民國刑法第二百六十八條
 (圖利供給賭場或聚眾賭博罪)
意圖營利，供給賭博場所或聚眾賭博者，處三年以下有期徒刑，得併科三
千元以下罰金。


司法院資訊處製作；財團法人民間司法改革基金會備份。
